【裁判字號】    95,上訴,1558
【裁判日期】    951031
【裁判案由】    公共危險
【裁判全文】
臺灣高等法院高雄分院刑事判決        95年度上訴字第1558號
上  訴  人  臺灣高雄地方法院檢察署檢察官
被      告  乙○○
選任辯護人  林復華律師
            林柏瑞律師
上列上訴人因被告公共危險案件，不服臺灣高雄地方法院95年度
訴字第1042號中華民國95年6 月29日第一審判決（起訴案號：臺
灣高雄地方法院檢察署95年度偵字第67號），提起上訴，本院判
決如下：
    主  文
上訴駁回。
    理  由
一、本案經本院審理結果，認第一審判決被告乙○○無罪並無不
    當，應予維持，並引用第一審判決書記載之理由（如附件）
    。
二、檢察官提起上訴意旨略謂：(一)證人甲○○於偵查、審理中證
    述僅甲○○與被告持有長欣卡拉OK店之鑰匙，故僅有被告與
    甲○○有鑰匙得以自由進出該店；且長欣卡拉OK店並未投保
    產物保險，故無縱火詐領保險金之可能性；證人呂雅雯之證
    述雖前後關於被告揚言縱火次數不符，但並不能因此否認被
    告有縱火之動機，且被告無不在場之證明。從被告手機門號
    0000000000號基地台發射位置，於94年5 月14日凌晨3 時11
    分至3 時39分之基地台發射位置均在長欣卡拉OK店一帶，被
    告很有可能有到長欣卡拉OK店放火。(二)被告辯稱當時與某位
    小妹到五甲賓館，是否可信，應傳訊當日與被告到五甲賓館
    之小妹到庭作證，釐清事實等語。
三、按犯罪事實應依證據認定之，無證據不得認定犯罪事實。又
    不能證明被告犯罪者，應諭知無罪之判決，刑事訴訟法第15
    4 條第2 項及第301 條第1 項分別定有明文。次按認定不利
    於被告之事實須依積極證據，苟積極證據不足為不利於被告
    事實之認定時，即應為有利於被告之認定（最高法院30年臺
    上字第816 號判例意旨參照）；又認定犯罪事實所憑之證據
    ，雖不以直接證據為限，間接證據亦包括在內；然而無論直
    接或間接證據，其為訴訟上之證明，須於通常一般之人均不
    致有所懷疑，而得確信其為真實之程度者，始得據為有罪之
    認定，倘其證明尚未達到此一程度，而有合理之懷疑存在時
    ，因而為無罪之判決，尚不得任意指為違法（最高法院76年
    臺上字第4986號判例意旨參照）；檢察官對於起訴之犯罪事
    實，倘其所提出之證據，不足為被告有罪之積極證明，或其
    指出之證明方法，無從說服法院以形成被告有罪之心證，基
    於無罪推定之原則，自應為被告無罪判決之諭知（最高法院
    92年臺上字第128 號判例意旨參照）。
四、經查:
(1)、本件檢察官係以高雄縣鳳山市○○○路251 號「長欣卡拉OK
    店」係遭人為縱火，而長欣卡拉OK店門鎖並未遭破壞，且被
    告與甲○○就彼此感情及該店合夥經營事項均有爭執，被告
    除持有該該店鑰匙外，亦曾向呂雅雯表示將縱火燒毀長欣卡
    拉OK店，且依被告當日行動電話通聯紀錄顯示被告所言不實
    而認定本件係被告縱火。然而，證人甲○○於偵查中係具結
    證稱：伊與被告都是該店股東，各持有1 支鑰匙，被告都一
    直沒有拿鑰匙還伊，伊是火災後才將該店的門鎖換新等語（
    見95年偵字第67號卷第9 頁），然嗣於法院審理時則具結改
    稱：「我錯在沒有去換鎖，當被告把鑰匙還給我時，我應該
    要想到換鎖；被告將住家跟店面的鑰匙於案發前幾天都有還
    我。」（原審卷第44頁至第45頁），是證人甲○○就被告是
    否於案發前已返還長欣卡拉OK店鑰匙供述前後矛盾，尚乏證
    據認定被告於案發當時還持有長欣卡拉OK店之鑰匙。
(2)、證人呂雅雯於偵查中證稱：有聽到被告二次語出恐嚇，第二
    次是在94年5 月13日晚上在369 卡拉OK店，其間有聊到與被
    害人合夥糾紛的問題，這次沒有提到要放火燒店的事。是94
    年5 月13日前3 至4 日，也是在同一地點的下午，有提到要
    把該店燒掉等語（95年偵字第67號卷第9 頁），然於原審審
    理時則具結證稱：「95年5 月14日被告有揚言要去長欣卡拉
    OK店縱火，他要報復，伊在聽完被告講之後回去店裡才跟甲
    ○○講，只有那一次聽被告說要縱火的事，被告確實在那個
    晚上說要放火燒長欣卡拉OK店」（原審卷第47頁至第48頁）
    ，究竟被告是95年5 月13日前3 至4 日或95年5 月13日或95
    年5 月14日有聽聞被告自稱要縱火？其聽聞過幾次？證人供
    述前後不一，已有瑕疵；尚難認定被告於案發前確有揚言要
    對長欣卡拉OK店縱火。又依警詢卷附之火災原因調查報告書
    之記載，該火災係發生於94年5 月14日4 時37分前，而甲○
    ○係於4 時10分許下班（警詢卷第35頁、第36頁），是長欣
    卡拉OK店遭縱火之時間點係在94年5 月14日4 時10分至4時
    37分間；然依被告使用之0000000000號行動電話通聯紀錄顯
    示，被告所使用之行動電話自94年5 月14日3 時11分41 秒
    起至94年3 時39分51秒止之通訊基地台，均在高雄縣鳳山市
    ○○○路565 巷67弄3 號7 樓頂範圍內（警詢卷第13頁至第
    14頁），並無94年5 月14日4 時10分至4 時37分間之通訊基
    地台位址紀錄；依該行動電話通聯紀錄之通訊基地台位址，
    亦僅證明被告於94年5 月14日3 時11分41秒起至94年3 時39
    分51秒止，其人係在高雄縣鳳山市○○○路565 巷67弄3 號
    7 樓頂附近範圍，尚難以資推論被告曾至高雄縣鳳山市○○
    ○路251 號「長欣卡拉OK店」縱火。
五、綜合以上，縱然被告曾與甲○○存有糾葛。然而存有糾葛乙
    節，或可充為認定被告有對甲○○心存不滿或怨懟之想法，
    然而有該不滿之想法不當然成為犯罪之動機，且犯罪動機與
    放火罪犯罪之成立構成要件並無關聯，本案檢察官起訴被告
    涉犯放火罪，是以「被告有放火之動機」而為推論；然被告
    與告訴人甲○○之間存有糾紛乙節，依一般之客觀判斷，並
    不必然直接指向被告即會以放火之行為報復，是以尚難因被
    告與告訴人之間存有糾紛，即遽認被告為本案放火之行為人
    。雖被告無法證明案發當天晚上係與一小妹到五甲賓館且隨
    後回家之情係屬實在，然仍無從直接推認被告有前往該店放
    火之事實。再者，證人之陳述有部分前後不符，或相互間有
    所歧異時，究竟何者為可採，法院乃得本其自由心證予以斟
    酌，查原審已就卷內證據調查之結果，而為綜合判斷，詳敘
    其取捨之理由，並說明被告無放火之事實以及證人甲○○、
    呂雅雯等人證詞不可採之得心證理由，並無違背經驗法則、
    論理法則，或有其他違背法令之情形，自不容任意指為違法
    。況查刑事訴訟法第161 條已於91年2 月8 日修正公布，修
    正後同條第1 項規定：檢察官就被告犯罪事實，應負舉證責
    任，並指出證明之方法。因此，檢察官對於起訴之犯罪事實
    ，應負提出證據及說服之實質舉證責任。倘其所提出之證據
    ，不足為被告有罪之積極證明，或其闡明之證明方法，無從
    說服法官以形成被告有罪之心證，基於無罪推定之原則，自
    應為被告無罪判決之諭知。
六、本件檢察官未提出適合於證明被告犯罪之積極證據，本院就
    卷內訴訟資料，逐一剖析，參互審酌，仍無從獲得被告有罪
    之心證，應認不能證明被告犯罪，揆諸前揭說明，基於無罪
    推定之原則，原審為被告無罪判決之諭知，洵無不合，檢察
    官以前詞上訴，主張被告涉有公共危險之罪，為無理由，其
    上訴應予駁回。
據上論斷，應依刑事訴訟法第368條，判決如主文。
本案經檢察官姜麗儒到庭執行職務。
中    華    民    國    95    年    10    月    31    日
                  刑事第八庭    審判長法  官  李炫德
                                      法  官  蔡國卿
                                      法  官  簡志瑩
以上正本證明與原本無異。
如不服本判決應於收受本判決後10日內向本院提出上訴書狀，其
未敘述上訴理由者，並得於提起上訴後10日內向本院補提理由書
狀（均須按他造當事人之人數附繕本）「切勿逕送上級法院」。
中    華    民    國    95    年    10    月    31    日
                                      書記官  白  蘭
附件：
臺灣高雄地方法院刑事判決              95年度訴字第1042號
被      告  乙○○
上列被告因放火燒燬現供人使用之住宅案件，經檢察官提起公訴
（95年度偵字第67號），本院判決如下：
    主  文
乙○○無罪。
    理  由
一、公訴意旨略以：被告乙○○係有配偶之人，然仍與甲○○同
    居在高雄縣鳳山市○○○路58巷18號12樓之2 而為男、女朋
    友關係（妨害婚姻部分未據告訴），二人並合夥經營位於高
    雄縣鳳山市○○○路251 號之「長欣卡拉OK」店，各自持有
    進出該店之鑰匙，嗣於民國（下同）94年4 月間某日，乙○
    ○因感情及金錢糾紛而與甲○○交惡，並於同年5 月1 日搬
    離上開二人同居處所，乙○○不甘感情遭甲○○欺騙及合夥
    資產分配不公，屢屢對外放話要長欣卡拉OK店無法繼續經營
    ，後於94年5 月14日凌晨2 時許，與呂雅雯（綽號「寶兒」
    ）及不詳姓名之男性友人在位於高雄縣鳳山市○○路與南榮
    路交叉口之「369 卡拉OK店」唱歌飲酒抒解情緒，並向在場
    者抱怨與甲○○之前開糾葛，聚會完畢後，遂心生報復之念
    ，其知悉「長欣卡拉OK」係在上址該棟建築物之一樓店面營
    業，倘若縱火，火勢延燒必定波及隔壁及樓上公寓住戶，惟
    仍執意出於放火燒燬現供人使用之住宅之犯意，於94年5 月
    14 日4時10分至4 時37分間，趁甲○○及店內員工下班離去
    無人在店內之際，以其持有之長欣卡拉OK店鑰匙打開該店1
    樓鐵門進入店內，持含有直鏈性烷溶劑（即煤油）成分之不
    明液體，放火燃燒長欣卡拉OK店後，旋即逃離現場，不久店
    內火勢劇烈燃燒，致「長欣卡拉OK店」店內櫃檯處天花板電
    燈受燒脫落，櫃檯附近牆面裝潢木板嚴重燒穿、櫃檯外觀輕
    微碳化、櫃檯上物品碳化、櫃檯西側木板碳化且有龜裂現象
    ，表演臺旁之電視外殼受熱熔化、天花板受熱碳化、店內沙
    發燒失及木架輕微碳化，店內海綿椅椅背上方燒焦融化嚴重
    ，嗣因隔壁住戶鄰居於同日4 時37分許發現該店冒出濃煙，
    立即通知消防隊前來撲滅火勢，始未讓火舌延燒波及店面樓
    上公寓及隔壁住戶，嗣經警循線查獲乙○○縱火行徑等語，
    因認被告涉犯刑法第173 條第3 項、第1 項之放火燒燬現供
    人使用之住宅未遂罪嫌。
二、公訴人認被告涉有前揭犯行，係以(一)證人甲○○之證詞：(1)
    證明被告與證人甲○○有感情糾紛及被告持有該店之鑰匙，
    得以進出長欣卡拉OK店，且證人甲○○於94年5 月14日凌晨
    4 時10分下班後，已將長欣卡拉OK店內電源關閉之事實。(2)
    長欣卡拉OK店並未投保產物保險，排除證人甲○○縱火詐領
    保險金之可能性。(3)長欣卡拉OK店內並無放置煤油或石油成
    分之易燃性液體之事實。(4)「長欣卡拉OK店」係上址該棟建
    築物店，該建築物2 至5 樓是一般公寓住戶；(二)證人呂雅雯
    之證述：證明被告前曾2 次提及與證人甲○○合夥經營長欣
    卡拉OK店產生糾紛，並於94年5 月14日凌晨2 時許與被告在
    「369 卡拉OK」店內唱歌喝酒，席間曾揚言縱火長欣卡拉O
    店之事實，堪認被告有縱火該店之動機；(三)證人彭保景之證
    述：證明(1)起火處附近含有直鏈性烷溶劑成分之事實；(2)遭
    縱火之長欣卡拉OK店除後門因消防人員進出破壞外，其餘均
    未遭破壞，證明縱火者係開啟鐵門進入店內。(四)高雄縣政府
    消防局鳳山市○○○路251 號火災原因調查報告書1 份、刑
    案現場測繪圖、現場照片24張：證明(1)長欣卡拉OK店內起火
    處附近平時並無用火情形，電線也沒有熔段現象，起火原因
    為外來火源，現場門窗無破壞痕跡，起火處附近證物經鑑定
    結果含有，直鏈性烷溶劑成分，人為縱火之可能性最大。(2)
    長欣卡拉OK店之樓上為一般公寓住戶，隔壁為另棟有人居住
    之建物，被告於縱火時，應有所認識倘火勢擴大，勢必延燒
    到樓上及隔壁住戶。(五)通聯調閱查詢單1 份：證明被告所使
    用之手機門號0000000000號於94年5 月14日凌晨3 時11分至
    凌晨3 時39分之基地台發射位置係在長欣卡拉OK店一帶，遲
    至翌日（14日）11時50分被告手機門號之基地台位置方出現
    在被告位於高雄市苓雅區○○○路住處一帶，堪認被告供述
    ：於94年5 月14日凌晨2 時與證人呂雅雯喝酒聊天完畢後於
    3 時整返回家中云云，顯與事實不符。(六)被告供述：被告坦
    言與證人甲○○曾同居一處，並合夥經營長欣卡拉OK店，然
    嗣後有不詳男子介入經營，且後來與證人甲○○感情生變，
    證人甲○○並教唆不詳男子數名在長欣卡拉OK店恐嚇及毆打
    被告，堪信被告有縱火之強烈動機。
三、然訊之被告固坦承伊與甲○○係男女朋友關係，同居在高雄
    市鳳山市○○○路251 號，並開設「長欣卡拉OK店」，在94
    年4 月間與甲○○發生退股爭執，並於94年5 月1 日搬離同
    居住所，伊與呂雅雯及不詳姓名的男性友人曾在369 卡拉OK
    店唱歌飲酒之事實，惟堅決否認有公訴人所指犯行，辯稱：
    伊未持有長欣卡拉OK店鑰匙，沒有放話要「長欣卡拉OK店」
    無法經營，也沒有在「369 卡拉OK店」向呂雅雯抱怨與甲○
    ○的糾紛，沒有在94年5 月14日4 時10分許至37分間持鑰匙
    進入「長欣卡拉OK店」，沒有拿不明液體放火燒「長欣卡拉
    OK 店 」等語。
四、按犯罪事實應依證據認定之，無證據不得認定犯罪事實。又
    不能證明被告犯罪者，應諭知無罪之判決，刑事訴訟法第
    154 條第2 項及第301 條第1 項分別定有明文。又事實之認
    定，應憑證據，如未能發現相當證據，或證據不足以證明，
    自不能以推測或擬制之方法，為裁判之基礎（最高法院40年
    台上字第86號判例參照。）而所謂證據，係指足以證明被告
    確有犯罪行為之積極證據而言，該項證據須適於為被告犯罪
    之證明者，始得採為斷罪之資料（參照最高法院69年台上字
    第4913號判例）。認定不利於被告之事實，須依積極證據，
    苟積極證據不足為不利於被告事實之認定時，即應為有利於
    被告之認定，更不必有何有利之證據，最高法院亦著有30年
    上字第816 號判例可資參照。
五、經查：
  (一)證據能力部分：證人甲○○、呂雅雯於警詢陳述：證人甲
    ○○及呂雅雯於警詢陳述均為審判外陳述，且證人甲○○、
    呂雅雯亦經本院傳訊到庭具結證述，其於警詢陳述與審判中
    並無不符，亦經被告及選任辯護人不同意作為證據（見本院
    卷第18頁），是依刑事訴訟法第159 條第1 項之規定，不得
    作為證據。證人甲○○、呂雅雯、彭保景於偵訊陳述：俱
    經具結，且係被告以外之人於偵查中向檢察官所為之陳述，
    被告及選任辯護人就此並未主張有何顯不可信之情況，卷內
    亦無證據證明該陳述出於不正方法之情形，是依刑事訴訟法
    第159 條之1 第2 項規定，得為證據。高雄縣政府消防局
    鳳山市○○○路251 號火災原因調查報告書、刑案現場測繪
    圖：被告及選任辯護人於法院調查證據時知有刑事訴訟法第
    159 條第1 項不得為證據之情形，未於言詞辯論終結前聲明
    異議，且上開證據之作成亦無證據證明係出於不正方法，是
    依刑事訴訟法第159 條之5 規定，得為證據。現場照片36
    張（公訴檢察官當庭就起訴書記載之24張照片增加為36張照
    片，見本院卷第18頁）：其性質固有供述證據與非供述證據
    之爭論，然審酌照片係傳達照相當時現場情況，而透過照片
    傳達的情形與現場真實情形，在內容上的一致性，是透過機
    械的正確性來加以保障，換言之，照片並不存在人對現實情
    形的知覺、記憶所經常發生的表現錯誤，是認照片之性質係
    非供述證據，則無傳聞法則之適用，此外別無證據證明上開
    蒐證照片有經偽造變造之情形，是有證據能力。通聯調閱
    查詢單：係從事電訊聯絡服務業務之人於業務上基於提供通
    訊聯絡服務過程依電腦設定程式所須製作之紀錄文書，被告
    及選任辯護人就此並未主張有何顯不可信之情況，卷內亦無
    證據證明出於不正方法所製作，是依刑事訴訟法第159 條之
    4 第2 款規定，得為證據。被告之供述：業據被告於本院
    準備程序表示係出於任意性所為（見本院卷第18頁），自得
    為證據。
  (二)本件檢察官係以高雄縣鳳山市○○○路251 號「長欣卡拉OK
    店」係遭人為縱火，而長欣卡拉OK店門鎖並未遭破壞，且被
    告與甲○○就彼此感情及該店合夥經營均有爭執，被告除持
    有該該店鑰匙外，亦曾向呂雅雯表示將縱火燒毀長欣卡拉OK
    店，且依被告當日行動電話通聯紀錄顯示被告所言不實而認
    定係被告縱火，然而，檢察官前揭推論條件與所得結論並無
    必然結合關係，換言之，即令被告持有長欣卡拉OK店鑰匙，
    並不必然導出被告曾於94年5 月14日4 時10分起至4 時37
    分許止持鑰匙進入該店之結論；縱使被告曾放話燒毀長欣卡
    拉OK店，亦不必然導出長欣卡拉OK店係被告縱火之結論；況
    且被告是否持有長欣卡拉OK店鑰匙？(1)證人甲○○於偵查
    中具結證稱：伊與被告都是該店股東，各持有1 支鑰匙，被
    告都一直沒有拿鑰匙還伊，伊是火災後才將該店的門鎖換新
    等語（見95偵67號卷第9 頁），(2)然甲○○嗣於本院審理時
    具結證稱：「（被告問：我與你是合夥關係，我盤給別人也
    有錢賺，怎會去放火燒店？）那一點錢對被告而言是小錢，
    但對我而言負擔很大。我錯在沒有去換鎖，當被告把鑰匙還
    給我時，我應該要想到換鎖。」、「（被告問：我還給你的
    是住家的鑰匙吧？）住家跟店面的鑰匙都有還。」、「（審
    判長問：被告何時還你住家及店裡的鑰匙？）案發前幾天」
    等語（見本院卷第44頁至第45頁），(3)準此，證人甲○○固
    就被告持有長欣卡拉OK店鑰匙一事證述一致，然就被告是否
    於案發前已返還長欣卡拉OK店鑰匙乙節則前後矛盾，是以被
    告如於案發前已返還長欣卡拉OK店鑰匙，則除另有證據證明
    被告持以複製外，單以證人甲○○前揭矛盾證詞尚難認定被
    告於案發當時尚持有長欣卡拉OK店鑰匙，檢察官此部分推論
    條件難認成立；被告是否向呂雅雯表示將縱火長欣卡拉OK
    店？(1)證人呂雅雯於偵查中證稱：伊確定有聽到被告二次語
    出恐嚇，第二次是在94年5 月13日晚上在369 卡拉OK店，被
    告找伊與伊友人去該店喝酒。其間有聊到與被害人合夥糾紛
    的問題。被告表示他承受壓力很大，被告不想讓該店營業到
    月底，這次沒有提到要放火燒店的事。是94年5 月13日前3
    至4 日，也是在同一地點的下午，有提到要把該店燒掉，因
    為是合夥的問題造成不愉快。至於詳細原因被告沒有告訴伊
    等語（見95偵67號卷第9 頁），(2)然嗣於本院審理時具結證
    稱：95年5 月14日被告有揚言要去長欣卡拉OK店縱火，那天
    伊跟被告說要盤長欣卡拉OK店，被告叫伊慢一點盤，他要放
    火燒，他要報復，伊在聽完被告講之後回去店裡上班，才跟
    甲○○講，甲○○聽完以後說「怎麼可以讓他這樣，不行啦
    」，只有那一次聽被告說要縱火的事，被告確實在那個晚上
    說要放火燒長欣卡拉OK店，在94年5 月13日晚上當被告談到
    要放火燒長欣卡拉OK店時，有故意打電話給甲○○，讓甲○
    ○聽到被告說的話，伊確定在94年5 月14日凌晨4 點與甲○
    ○一起離開長欣卡拉OK店，沒有看到誰放火等語（見本院卷
    第47頁至第52頁）；(3)亦與甲○○所具結證稱：被告在與呂
    雅雯講的時候，呂雅雯故意撥通伊電話，讓伊聽到他們對話
    ，伊是沒有聽到被告說要放火，但是被告口氣很差，就是不
    想讓伊繼續經營下去等語（見本院卷第45頁）；(4)準此，證
    人呂雅雯就聽聞被告揚言縱火長欣卡拉OK店之次數，於偵查
    中稱2 次，但於審判中稱1 次；又於偵查中稱被告於94年5
    月13日晚間，在369 卡拉OK店並未揚言縱火，係於94年5 月
    13日前3 至4 日，但於審判中又稱確定是在94年5 月13日當
    日在369 卡拉OK店聽聞被告揚言縱火；證人呂雅雯又稱當時
    有透過打電話給甲○○的方式讓甲○○聽聞被告揚言縱火之
    事，但證人甲○○卻證稱當日並未聽聞被告有揚言縱火，是
    被告是否向呂雅雯揚言縱火長欣卡拉OK店，僅有證人呂雅雯
    前後不一之證述，其證述又與證人甲○○不符，就此而言，
    亦難認定被告於案發前確有揚言縱火長欣卡拉OK店，檢察官
    此部分推論條件亦難認成立；被告於推估案發時點是否出
    現在長欣卡拉OK店？(1)依警詢卷附之火災原因調查報告書之
    記載，該火災係發生於94年5 月14日4 時37分前，而甲○○
    係於4 時10分許下班之情（見警詢卷第35頁、第36頁），是
    長欣卡拉OK店遭縱火之時間點係在94年5 月14日4 時10分至
    4 時37分間；(2)再依被告使用之0000000000號行動電話通聯
    紀錄顯示，被告所使用之行動電話自94年5 月14日3 時11
    分41秒起至94年3 時39分51秒止之通訊基地台，均在高雄縣
    鳳山市○○○路565 巷67弄3 號7 樓頂範圍內（見警詢卷第
    13頁至第14頁），並無94年5 月14日4 時10分至4 時37分間
    之通訊基地台位址紀錄；(3)準此，依卷內之被告使用行動電
    話通聯紀錄之通訊基地台位址亦無法認定被告於長欣卡拉OK
    店遭縱火期間之位置。
三、綜合以上，本件依卷內證據已難認定檢察官據以推論之條件
    均成立，所推論之條件與結論亦無必然結合關係，是依卷內
    證據尚難令本院形成被告有罪之心證，不能證明被告犯罪，
    依法應諭知無罪之判決。
據上論斷，應依刑事訴訟法第301條第1項，判決如主文。
中    華    民    國    95    年    6     月    29    日
                  刑事第十一庭  審判長法  官  何秀燕
                                      法  官  戰諭威
                                      法  官  楊智守
以上正本證明與原本無異。
如不服本判決，應於判決送達後10日內，向本院提出上訴狀。
中    華    民    國    95    年    6     月    29    日
                                     書記官  劉音利


司法院資訊處製作；財團法人民間司法改革基金會備份。
